【裁判字號】    90,台上,3186
【裁判日期】    900524
【裁判案由】    公共危險等罪
【裁判全文】
最高法院刑事判決                                九十年度台上字第三一八六號
    上  訴  人  甲○○
右上訴人因公共危險等罪案件，不服台灣高等法院中華民國九十年二月二十三日第二
審判決（八十九年度交上訴字第一九五號，起訴案號：台灣板橋地方法院檢察署八十
九年度偵字第一○八○三號），提起上訴，本院判決如左：
    主  文
上訴駁回。
    理  由
一肇事致人受傷逃逸部分：
按刑事訴訟法第三百七十七條規定，上訴於第三審法院，非以判決違背法令為理由，
不得為之。是提起第三審上訴，應以原判決違背法令為理由，係屬法定要件。如果上
訴理由狀並未依據卷內訴訟資料，具體指摘原判決不適用何種法則或如何適用不當，
或所指摘原判決違法情事，顯與法律規定得為第三審上訴理由之違法情形，不相適合
時，均應認其上訴為違背法律上之程式，予以駁回。本件原判決維持第一審論處上訴
人甲○○駕駛動力交通工具肇事，致人受傷而逃逸罪刑之判決，駁回其在第二審之上
訴。已詳認定犯罪事實之依據及憑以認定之理由，並對上訴人於第一審否認犯罪之
辯詞，如何不足採信，均已依據卷內資料予以指駁及說明，從形式上觀察，原判決並
無任何違背法令之處。查刑法第一百八十五條之四之肇事致人死傷逃逸罪，係以處罰
肇事後逃逸之駕駛人為目的，俾促使駕駛人於肇事後能對被害人即時救護，以減少死
傷，是該罪之成立祇以行為人有駕駛動力交通工具肇事，致人死傷而逃逸之事實為已
足，至被害人是否為無自救能力人，則非所問。而其逃逸既係在肇事行為發生後，顯
屬為規避責任之另行起意行為，與肇事行為，尚難認有吸收關係，自應併合處罰。原
判決認上訴人肇事逃逸行為，係犯肇事致人受傷逃逸罪，且與過失傷害罪，犯意各別
，行為互殊，應併合處罰，其適用法則，尚無違誤。自無就被害人黃明雄當時是否陷
於無自救能力為調查及說明必要。上訴意旨置原判決之論於不顧，徒憑己見，為事
實上之爭辯，並對原審採證認事及量刑之職權行使，任意指摘，難謂已符合首揭法定
上訴要件，其上訴違背法律上之程式，應予駁回。又本件既從程序上駁回，則上訴人
請求宣告緩刑，自無從審酌。
二過失傷害部分：
按刑事訴訟法第三百七十六條所列各罪之案件，經第二審判決者，不得上訴於第三審
法院，法有明文。本件上訴人過失傷害部分，原審係依刑法第二百八十四條第一項前
段論處罪刑，核屬刑事訴訟法第三百七十六條第一款之案件。依首開說明，既經第二
審判決，自不得上訴於第三審法院，上訴人竟復提起上訴，顯為法所不許。
據上論結，應依刑事訴訟法第三百九十五條前段，判決如主文。
中      華      民      國     九十     年      五      月    二十四    日
                              最高法院刑事第六庭
                                  審判長法官  謝  家  鶴
                                        法官  洪  文  章
                                        法官  花  滿  堂
                                        法官  陳  世  淙
                                        法官  洪  佳  濱
      右正本證明與原本無異
                                              書  記  官
中      華      民      國     九十     年      六      月     十四     日


司法院資訊處製作；財團法人民間司法改革基金會備份。
